【裁判字號】    97,消債更,661
【裁判日期】    970924
【裁判案由】    聲請更生程序
【裁判全文】
臺灣高雄地方法院民事裁定           97年度消債更字第661號
聲  請  人  甲○○
上列當事人因消費者債務清理事件聲請更生，本院裁定如下：
    主  文
債務人甲○○自中華民國九十七年九月二十四日下午四時起開始
更生程序。
命司法事務官進行本件更生程序。
    理  由
一、本件聲請意旨略以：聲請人前因積欠高達新臺幣（下同）1,
    999,751 元之債務，而依中華民國銀行公會會員辦理消費金
    融案件無擔保債務協商機制，與最大債權銀行香港上海匯豐
    銀行達成分120 期，每月清償16,665元之協議；惟其後因聲
    請人失業而無收入，故在聲請人無擔保或無優先權之債務總
    額未逾1,20 0萬元，復未經法院裁定開始清算程序或宣告破
    產之情形下，爰依法聲請更生等語。
二、按債務人不能清償債務或有不能清償之虞者，得依本條例所
    定更生程序，清理其債務；債務人無擔保或無優先權之債務
    總額未逾1,200 萬元者，於法院裁定開始清算程序或宣告破
    產前，得向法院聲請更生；債務人對於金融機構因消費借貸
    、自用住宅借款、信用卡或現金卡契約而負債務，在聲請更
    生或清算前，應提出債權人清冊，以書面向最大債權金融機
    構請求協商債務清償方案並表明共同協商之意旨；債務人與
    金融機構協商成立者，不得聲請更生或清算，但因不可歸責
    於己之事由，致履行顯有重大困難者，不在此限；本條例施
    行前，債務人依金融主管機關協調成立之中華民國銀行公會
    會員辦理消費金融案件無擔保債務協商機制與金融機構成立
    之協商，準用前項之規定，消費者債務清理條例第3 條、第
    42條第1 項、第151 條第1 項、第5 項、第6 項分別定有明
    文。
三、經查：
（一）聲請人前開主張，業據其提出債權人清冊、財產狀況說明
      書、財團法人金融聯合徵信中心當事人綜合信用報告、內
      政部南區兒童之家離職證明書、僱用契約書、內政部南區
      兒童之家約僱人員僱用通知書、財政部臺灣省南區國稅局
      財產歸屬資料清單、協議通知書、存摺影本、所得資料、
      戶籍謄本、勞工保險被保險人投保資料表、診斷證明書各
      1 份為證。
（二）經核聲請人現債務總額為1,599,902 元，此有有聲請人所
      提出之前述債權人清冊及財團法人金融聯合徵信中心當事
      人綜合信用報告在卷可證，其名下並無任何財產，此有上
      開財政部臺灣省南區國稅局財產歸屬資料清單附卷可憑；
      另聲請人名下亦無財產，此觀聲請人所提出上揭之財政部
      臺灣省南區國稅局財產歸屬資料清單自明，則聲請人已不
      能清償債務，應可認定。
（三）另聲請人主張先前雖依中華民國銀行公會會員辦理消費金
      融案件無擔保債務協商機制，與債權銀行達成分期還款協
      議，然因其後失業，而無收入可供繼續依約履行乙節，亦
      據聲請人提出內政部南局兒童之家離職證明書1 份為證；
      而觀聲請人所提出之離職證明書，其上已載明聲請人離職
      之原因，係因有考試及格人員分發，契約到期解僱所致，
      堪認應屬非自願性失業。聲請人既係因非自願性失業而頓
      失收入，導致不能依約清償前揭協商款項，應認聲請人上
      開與金融機構協商成立償還協議，已因不可歸責於聲請人
      之事由，致履行顯有重大困難。
四、綜上所述，聲請人既積欠金融機構消費貸款、信用卡債務，
    債務金額未逾1,200 萬元，且其未經法院裁定開始清算程序
    或宣告破產，業經本院查明在案，有本院民事科查詢表附卷
    可稽，而如上所述，聲請人已不能清償債務，且前雖與金融
    機構協商成立償還協議，後因不可歸責於己之事由，致履行
    顯有重大困難，則其聲請更生，依上規定所示，自無不合，
    應予准許，並命司法事務官進行本件更生程序。
五、依消費者債務清理條例第11條第1 項、第45條第1 項、第16
    條第1 項，裁定如主文。
中    華    民    國    97    年    9     月    24    日
                  民事第三庭法      官  李怡諄
上為正本係照原本作成。
本裁定不得抗告。
本裁定已於97年9月24日下午4時公告。
中    華    民    國    97    年    9     月    24    日
                            書  記  官  陳建琪


司法院資訊處製作；財團法人民間司法改革基金會備份。
